# 同一控制下企业合并追溯问题

提问人：15828189447NXB 时间：2022-07-11 17:07:06
请教陈版及各位老师以下问题：甲公司有子公司A和B公司（持股均为100%），其中A有子公司C和D（持股分别为80%和60%），同时B持有C公司20%股权（剩余股权）。 2022 年D公司向A和B公司发股购买其持有的C公司80%和20%的股权，合并后，D公司持有C公司100%股权。对于D公司而言，本次交易构成同一控制下企业合并。问题：请问D公司在追溯合并C时，是追溯合并80%还是100%？我个人初步理解应该是100%，不知对否？

回答人：chenyiwei
可以这样理解。追溯比例是100%，因为这100%股份都是从最终控制方甲公司旗下的子公司购入的，没有从外部少数股东购入的。